【裁判字號】    98,訴,3915
【裁判日期】    981209
【裁判案由】    毒品危害防制條例
【裁判全文】
臺灣板橋地方法院刑事判決              98年度訴字第3915號
公  訴  人  臺灣板橋地方法院檢察署檢察官
被      告  甲○○
上列被告因違反毒品危害防制條例案件，由檢察官提起公訴（98
年度毒偵字第6873號），經本院合議庭裁定由受命法官獨任進行
簡式審判程序，判決如下：
    主  文
甲○○施用第一級毒品，處有期徒刑玖月，扣案內含微量海洛因
之殘渣袋個，均沒收銷燬；又施用第二級毒品，處有期徒刑肆
月。應執行有期徒刑拾壹月，扣案內含微量海洛因之殘渣袋個
，均沒收銷燬。
    事  實
一、甲○○前因施用毒品案件，於民國（下同）96年2 月3 日，
    經本院以96年度毒聲字第250 號裁定送觀察、勒戒後，認有
    繼續施用毒品之傾向，於96年4 月9 日，經本院以96年度毒
    聲字第744 號裁定令入戒治處所施以強制戒治，起算日期為
    96年4 月9 日，於97年2 月20日，因無強制戒治之必要而執
    行完畢釋放出所，並於97年3 月5 日，經臺灣板橋地方法院
    檢察署檢察官以97年度戒毒偵字第123 號為不起訴之處分確
    定。詎其仍不知悔改，於前開強制戒治執行完畢釋放後，5
    年內之98年8 月5 日20時許，先於臺北縣永和市○○街72巷
    13號2 樓，以香菸沾取之方式，施用第一級毒品海洛因1 次
    ；嗣於同日某時，在同一處所另以玻璃球燒烤之方式施用第
    二級毒品甲基安非他命1 次。迨98年8 月6 日0 時31分許，
    為警在臺北縣中和市○○路與安和路口盤查，經得其同意進
    行搜索，扣得其所有內含微量海洛因之殘渣袋3 個，且經採
    集其尿液檢體送驗，結果呈鴉片類、安非他命類陽性反應而
    偵悉上情。
二、案經臺北縣政府警察局永和分局移送臺灣板橋地方法院檢察
    署檢察官偵查起訴。
    理  由
一、按依刑事訴訟法第284 條之1 之規定，除簡式審判程序、簡
    易程序及第376 條第1 款、第2 款所列之罪之案件外，第一
    審應行合議審判，復依同法第273 條之1 第1 項之規定，除
    被告所犯為死刑、無期徒刑、最輕本刑為三年以上有期徒刑
    之罪或高等法院管轄第一審案件者外，於第一次審判期日前
    之準備程序進行中，被告先就被訴事實為有罪之陳述時，審
    判長得告知被告簡式審判程序之旨，並聽取當事人、代理人
    、辯護人及輔佐人之意見後，裁定進行簡式審判程序。查被
    告甲○○所犯係死刑、無期徒刑、最輕本刑為三年以上有期
    徒刑以外之罪，其於準備程序中就被訴事實為有罪之陳述，
    經法官告知簡式審判程序之旨，並聽取公訴人、被告之意見
    後，業經本院合議庭依上開規定裁定由受命法官獨任進行簡
    式審判程序，合先敘明。
二、訊據被告甲○○坦承前揭犯罪事實，又被告於前開時、地經
    警查獲後採集之尿液檢體經檢驗，結果呈安非他命類、鴉片
    類陽性反應，此有臺北縣政府警察局永和分局查獲違反毒品
    危害防制條例案件犯嫌對照表、台灣檢驗科技股份有限公司
    於98年8 月25日出具之濫用藥物檢驗報告各1 紙（見臺灣板
    橋地方法院檢察署98年度毒偵字第6873號卷第8 頁、第9 頁
    ）附卷足憑，且有扣案內含微量海洛因之殘渣袋3 個足資佐
    證，堪認被告前開施用第一級毒品海洛因、第二級毒品甲基
    安非他命之自白與事實相符。查被告前因施用毒品案件，於
    96年2 月3 日，經本院以96年度毒聲字第250 號裁定送觀察
    、勒戒後，認有繼續施用毒品之傾向，於96年4 月9 日，經
    本院以96年度毒聲字第744 號裁定令入戒治處所施以強制戒
    治，起算日期為96年4 月9 日，於97年2 月20日，因無強制
    戒治之必要而執行完畢釋放出所，並於97年3 月5 日，經臺
    灣板橋地方法院檢察署檢察官以97年度戒毒偵字第123 號為
    不起訴之處分確定，此有臺灣高等法院被告前案紀錄表1 份
    附卷足憑，其強制戒治執行完畢釋放後，5 年內再犯本案施
    用第一級毒品海洛因、第二級毒品甲基安非他命之罪，核與
    毒品危害防制條例第23條第2 項之規定相符。
三、從而，本案事證已臻明確，被告犯行洵堪認定，自應依法論
    科。
四、核被告甲○○所為，係犯毒品危害防制條例第10條第1 項、
    第2 項之施用第一級、第二級毒品罪。被告施用前、後持有
    第一級毒品海洛因及施用前持有第二級毒品甲基安非他命之
    低度行為各為其施用之高度行為所吸收而不另論罪。被告所
    為2 罪行，犯意各別，觸犯構成要件互異之罪名，自應分論
    併罰。爰審酌被告施用毒品，足以戕害其身心，滋生其他犯
    罪，惡化治安，嚴重損及公益，且被告曾因施用毒品案件，
    業經觀察、勒戒及強制戒治執行完畢，仍未戒斷其施用毒品
    之惡習，竟再為本件施用毒品犯行，顯見其不思悔改，惟考
    量施用毒品行為於本質上係屬自我戕害行為，反社會性之程
    度應屬較低及其犯罪後坦承犯行，態度尚佳等一切情狀，各
    量處如主文所示之刑，並定其應執行之刑，以資懲儆。
五、扣案內含微量海洛因而難以析離之殘渣袋3 個，係本案查獲
    之毒品，不問屬於犯人與否，應依毒品危害防制條例第18條
    第1 項前段之規定，均宣告沒收銷燬；至於扣案之注射針筒
    1 支，被告於警詢、檢察官偵查及本院審理中迭為辯稱係友
    人所有，衡情被告既已坦承施用海洛因、甲基安非他命之上
    開犯行，應無就此故為虛編之必要，復乏證據證明被告所言
    不實，且該注射針筒非屬違禁物，爰不予宣告沒收。
據上論斷，依刑事訴訟法第273 條之1 第1 項、第299 條第1 項
前段，毒品危害防制條例第10條第1 項、第2 項、第23條第2 項
、第18條第1 項前段，刑法第11條前段、第51條第5 款，判決如
主文。
本案經檢察官黃明絹到庭執行職務。
中    華    民    國    98    年    12    月    9     日
                  刑事第八庭  法  官  陳鴻清
以上正本證明與原本無異。
如不服本判決，應於判決送達後10日內敘明上訴理由，向本院提
出上訴狀 (應附繕本) ，上訴於臺灣高等法院。其未敘述上訴理
由者，應於上訴期間屆滿後20日內向本院補提理由書「切勿逕送
上級法院」。
                              書記官  黃頌棻
中    華    民    國    98    年    12    月    9     日
附錄本案論罪科刑法條全文：
毒品危害防制條例第10條：
施用第一級毒品者，處六月以上五年以下有期徒刑。
施用第二級毒品者，處三年以下有期徒刑。


司法院資訊處製作；財團法人民間司法改革基金會備份。
